【裁判字號】    98,交聲,309
【裁判日期】    980930
【裁判案由】    聲明異議
【裁判全文】
臺灣屏東地方法院交通事件裁定         98年度交聲字第309號
原處分機關  交通部公路總局高雄區監理所屏東監理站
異  議  人
即受處分人  甲○○
上列異議人因違反道路交通管理處罰條例案件，不服交通部公路
總局高雄區監理所屏東監理站民國98年9 月1 日所為之處分（原
處分案號：屏監違字第裁82-VP0000000號），聲明異議，本院裁
定如下：
    主  文
異議駁回。
    理  由
一、原處分意旨略以：異議人即受處分人甲○○於民國97年6 月
    20日14時35分許，駕駛車牌號碼ZE-8567 號自小客車，行經
    台26線14K 南下車城路段時，因有駕車行經有燈光號誌管制
    之交岔路口闖紅燈之違規事實，為警掣單舉發，嗣原處分機
    關即交通部公路總局高雄區監理所屏東監理站認異議人上開
    情形，違反道路交通管理處罰條例第53條第1 項之規定，裁
    處罰鍰新臺幣（下同）5,400 元，並依同條例第63條規定記
    違規點數3 點等語。
二、聲明異議意旨略以：伊並未收到任何掛號郵件，且郵局將郵
    件退回郵局後，並未再次投送等語。
三、按受處分人，不服第8 條主管機關所為之處罰，得於接到裁
    決書之翌日起20日內，向管轄地方法院聲明異議，道路交通
    管理處罰條例第87條第1 項定有明文。再按處理違反道路交
    通管理事件，有關文書送達之程序，依行政程序法之規定，
    違反道路交通管理事件統一裁罰標準及處理細則第5 條亦有
    明文。而行政程序法中對於文書送達，於應受送達人之住居
    所、事務所或營業所為之。但在行政機關辦公處所或他處會
    晤應受送達人時，得於會晤處所為之；於應送達處所不獲會
    晤應受送達人時，得將文書付與有辨別事理能力之同居人、
    受僱人或應送達處所之接收郵件人員；又送達不能依前2 條
    規定為之者，得將文書寄存送達地之地方自治或警察機關，
    並作送達通知書2 份，一份黏貼於應受送達人住居所、事務
    所、營業所或其就業處所門首，另一份交由鄰居轉交或置於
    該送達處所信箱或其他適當位置，以為送達。前項情形，由
    郵政機關為送達者，得將文書寄存於送達地之郵政機關。寄
    存機關自收受寄存文書之日起，應保存3 個月，行政程序法
    第72條第1 項、第73條第1 項、第74條亦有明定。經查：
（一）本件舉發違反道路交通管理事件通知書，已由中華郵政股
      份有限公司郵局投遞人員按址投送，因未能獲會晤本人，
      亦無受領文書之同居人或受雇人，乃依規定於97年9 月3
      日將該件文書寄存於高樹郵局招領，在寄存之前，投遞人
      員已依規定製作送達通知書2 份，1 份黏貼於應受送達人
      住所門首，1 份置於受送達處所信箱或適當位置，高樹郵
      局業已完成送達，並依法寄存等節，有屏東縣政府警察局
      恆春分局98年8 月21日恆警交裁字第0980012150號函、臺
      灣郵政交寄大宗掛號函件執據、屏東縣警察局恆春分局送
      達證書附卷可稽（見本院卷第8 至10頁）。
（二）復參以異議人戶籍地確係設於屏東縣高樹鄉大埔村百畝10
      號，而與本件裁決書及送達證書上所登載之異議人住址相
      符，而異議人自96年12月3 日遷入該址起，迄至提起本件
      異議時止，均未再辦理遷徙登記，有異議人個人基本資料
      查詢結果在卷可憑（見本院卷第14頁），故異議人之住所
      確係設於上址，應可認定，而依上開事實，足認異議人以
      久住之意思住於上址，而有設定住所於上址之意。此外，
      本院復查無積極證據證明郵務機關人員違法捏造前揭合法
      送達之事實。是以，高樹郵局之投遞人員對異議人戶籍地
      所為本件寄存送達之程序，即已符合前揭行政程序法關於
      寄存送達程序之規定，則自已發生文書送達之法律效果。
（三）至異議人辯稱：郵局並無第2 次投送云云。惟上開舉發通
      知單既以完成合法寄存送達之程序，郵務機關即無再行送
      達之理，復無相關要求郵務機關應投送2 次之規定，是異
      議人上開所辯，洵屬無據，自難憑採。
四、綜上所述，本件舉發通知單之送達程序難認有何瑕疵可指，
    業已生合法送達效力。原處分機關認異議人駕車行經有燈光
    號誌管制之交岔路口闖紅燈之違規事實，並依道路交通管理
    處罰條例第53條第1 項之規定，裁處罰鍰5,400 元，並依同
    條例第63條規定記違規點數3 點，於法即無不合，是本件聲
    明異議，為無理由，應予駁回。
五、應依道路交通管理處罰條例第87條第2 項、道路交通案件處
    理辦法第19條，裁定如主文。
中    華    民    國    98    年    9     月    30    日
                  交通法庭      法  官  羅森德
以上正本證明與原本無異。
如不服本裁定應於收受送達後5 日內向本院提出抗告書狀敘述抗
告之理由抗告於臺灣高等法院高雄分院。
中    華    民    國    98    年    9     月    30    日
                                書記官  羅永隆


司法院資訊處製作；財團法人民間司法改革基金會備份。
